臺灣臺南地方法院民事判決　　　　　　 100年度簡上字第99號
上　訴　人　張婌玫
訴訟代理人　李金村
被 上訴 人　黃映瑄
上列當事人間請求返還停車位事件，上訴人對於民國100年5月27
日本院新市簡易庭100年度新簡字第157號第一審判決提起上訴，
經本院於100年9月22日言詞辯論終結，判決如下：
    主      文
原判決關於上訴人張婌玫部分之裁判均廢棄。
第一（除確定部分外）、二審訴訟費用由被上訴人負擔。
    事實及理由
一、被上訴人之主張除與原判決記載相同者，茲引用外，補稱：
    被上訴人於民國100年2月10日經由本院拍賣程序取得原為上
    訴人所有坐落臺南市○○區○○段6011地號（權利範圍73/1
    0000）及其上同段6909號即門牌號碼臺南市○○區○○路67
    7巷7號13樓之8房屋（權利範圍全部，下稱系爭房屋）、及
    同段6798建號（權利範圍98/10000，下與前開土地、建物合
    稱系爭不動產）之所有權，而上訴人原就系爭不動產所分管
    位於系爭房屋地下二樓編號21號之停車位（下稱系爭停車位
    ）之權利，亦應由被上訴人取得，系爭房屋之管理委員會業
    已出具系爭停車位分由被上訴人使用之證明書，然上訴人卻
    仍占用系爭停車位，並出租予訴外人蘇春來，爰起訴請求上
    訴人及蘇春來返還系爭停車位，嗣於原審調解程序時，因考
    量實際占用系爭停車位者為蘇春來，故被上訴人曾表示欲撤
    回對上訴人部分之訴訟等語。並聲明：上訴駁回（原審判命
    上訴人及蘇春來應將系爭停車位遷讓返還被上訴人。惟蘇春
    來部分未上訴已確定，上訴人則就其敗訴部分提起上訴）。
二、上訴人之抗辯除與原判決記載相同者，茲引用外，另補稱：
    系爭停車位上訴人有使用權，但沒有登記所有權，系爭停車
    位當初係另外向建設公司買受，非基於系爭不動產所有權而
    來，被上訴人經由本院拍賣程序並未取得系爭停車位使用權
    ，且上訴人現尚有臺南市○○區○○段6823號建物之所有權
    ，仍為同段6798建號之共有人，其使用系爭停車位並非無權
    占用。況原審於100年5月4日令其當庭簽收及同年月24日送
    達之起訴狀，均未檢附相關證物繕本，即於100年5月27日判
    決，有害其防禦權，調解時，被上訴人有表示撤回對上訴人
    部分之請求，但上訴人並不同意等語。並聲明：(一)原判決廢
    棄。(二)駁回被上訴人在第一審簡易之訴。
三、兩造不爭執事項：
  (一)被上訴人前向本院民事執行處拍賣取得系爭不動產，法院於
    100年2月23日發給系爭房地之權利移轉證書，並於100年3月
    10日完成所有權移轉登記。
  (二)上開拍賣公告於系爭不動產之使用情形中敘明「據鑑價報告
    所示：系爭建物另有車位產權含於公共設施建號6798持分內
    ，係為平面車位，位於地下2樓，編號：21號。惟上開車位
    之使用權利內容不明，應買人應自行查證，拍定後應買人能
    否繼受債務人之使用權利，本院不負擔保之責，上開車位亦
    不在本院點交範圍內，拍定後僅建物部分按現況點交。」
  (三)系爭不動產所屬之君臨大帝大樓管理委員會於100年2月22日
    核發系爭停車位之車位證明書予被上訴人，內容為：玆證明
    坐落永康市○○路○段677巷7號13樓之8社區（大樓地下室
    第二層，編號21號平面式車位為黃映瑄所有），所有權人對
    此車位有永久管理、使用、收益之權利，並隨同主建物移轉
    移轉或處分，且上述權利得對抗其所有權人。
  (四)被上訴人曾於原審100年5月4日所行之調解程序中，當庭撤
    回對上訴人張婌玫部分之訴訟。
四、得心證之理由：
  (一)按原告於判決確定前，得撤回訴之全部或一部。但被告已為
    本案之言詞辯論者，應得其同意；關於言詞辯論所定程式之
    遵守，專以筆錄證之；再按法院書記官應作調解程序筆錄，
    記載調解成立或不成立及期日之延展或訴訟之辯論。第212
    條至第219條之規定，於第1項、第2項筆錄準用之，民事訴
    訟法第262條第1項、第219條、第421條第1項前段、第4項分
    別定有明文。經查，本件被上訴人於原審起訴時，原請求被
    上訴人返還系爭停車位，因屬訴訟標的金額在50萬元以下之
    財產權爭執，依民事訴訟法第403條第1項第11款規定，應先
    行調解，經本院新市簡易庭以100年度新小調字第94號調解
    事件進行調解，被上訴人於100年5月4日之調解程序期日聲
    請撤回對上訴人部分之起訴，有原審調解筆錄可參（見原審
    卷第28-29頁），復為兩造所不爭執，應堪信為真實。被上
    訴人既係於100年5月4日之調解期日，行調解程序而為陳述
    之時，即撤回對上訴人之起訴，依上開民事訴訟法第262條
    第1項規定，兩造既尚未進入本案之言詞辯論程序，被上訴
    人前開撤回，於該日即發生撤回對上訴人起訴之效力，而無
    庸經上訴人之同意，縱上訴人不同意，對上訴人已生撤回起
    訴之效力，亦無影響。
  (二)次按訴經撤回者，視同未起訴，民事訴訟法第263條第1項前
    段定有明文。查本件被上訴人既於100年5月4日合法撤回對
    上訴人之起訴，依上開民事訴訟法第263條第1項前段之規定
    ，被上訴人與上訴人間視同未起訴，則本件訴訟程序因被上
    訴人之撤回而終結，訴訟繫屬亦因而歸於消滅，法院自無庸
    為任何形式之裁判。惟原審竟於100年5月27日以本院100年
    度新簡字第157號民事判決中為上訴人敗訴之判決，即有就
    當事人未聲明之事項而為判決之違法，其訴訟程序顯有重大
    瑕疵，上訴意旨雖未指摘於此，惟原判決此部分既有可議之
    處，仍應認本件上訴為有理由，爰由本院予以廢棄原判決有
    關上訴人之部分。
五、據上論結，本件上訴有理由，依民事訴訟法第436條之1第3
    項、第450條、第78條，判決如主文。
中    華    民    國   100    年    10    月    6     日
              民事第三庭    審判長法  官  蔡孟珊
                                  法  官  周素秋
                                  法  官  李音儀
以上正本係照原本作成。
不得上訴
中    華    民    國   100    年    10    月    6     日
                                  書記官  莊淑雅